臺灣新北地方法院民事裁定  
111年度抗字第52號
抗  告  人  ROSALES MHYLA SISMAET 


相  對  人  全球財務顧問有限公司

法定代理人  周美伶  


上列當事人間本票裁定事件，抗告人對於中華民國111 年1 月4
日本院110 年度司票字第11593號裁定提起抗告，本院裁定如下
：
    主  文
抗告駁回。
抗告程序費用新臺幣壹仟元由抗告人負擔。
    理  由
一、抗告意旨略以：依票據法第124條準用第69條第1項規定，提
    示為法律行為，應由執票人向發票人出示票據原本以為付款
    之提示，且需提示不獲付款，始可向發票人行使追索權，相
    對人未向抗告人出示付款之提示，亦未接獲相對人為付款之
    提示，且抗告人之雇主已經清償該筆債務，並取得清償證明
    ，原審裁定主文所示本票（下稱系爭本票）債權不存在，相
    對人自不得對抗告人行使追索權，原審裁定准許系爭本票強
    制執行，顯有違誤，請求撤銷原裁定等語。
二、按執票人向本票發票人行使追索權時，得聲請法院裁定後強
    制執行，票據法第123 條定有明文。次按本票之發票人或背
    書人，得為免除作成拒絕證書之記載；發票人為前項記載時
    ，執票人得不請求作成拒絕證書，而行使追索權；本票上雖
    有免除作成拒絕證書之記載，執票人仍應於所定期限內為付
    款之提示，但對於執票人主張未為提示者，應負舉證之責，
    票據法第124 條準用同法第94條第1 項、第2 項前段、第95
    條規定甚明。是倘本票已載明免除作成拒絕證書，則執票人
    聲請裁定准予強制執行時，自毋庸提出已為付款提示之證據
    。又本票執票人依上開法條之規定，此項聲請之裁定，及抗
    告法院之裁定，僅依非訟案件程序，以審查強制執行許可與
    否，並無確定實體上法律關係存否之效力，如發票人就票據
    債務之存否有爭執時，應由發票人提起確認之訴，以資解決
    （最高法院56年台抗字第714號、57年台抗字第76號判例意
    旨參照）。
三、經查，相對人提出之系爭本票，具備表明其為本票及無條件
    擔任支付之文字，並已記載抗告人為發票人、發票日、票面
    金額，則原審裁定予以准許，形式上審查即無不合。又系爭
    本票乃載有「此票免除作成拒絕證書」字樣，相對人於聲請
    本票准予強制執行裁定時，自毋庸提出已為付款提示之證據
    ，僅需主張提示不獲付款，即為已足，如抗告人主張相對人
    未為付款之提示，自應由抗告人就相對人即執票人未提示系
    爭本票負舉證之責。而抗告人就相對人未為付款之提示一節
    ，並未提出具體事證以證明相對人並未為付款之提示，自難
    信為真實。至抗告人之雇主是否已代抗告人清償系爭本票債
    務，係抗告人與相對人間實體上法律關係之爭執問題，應由
    抗告人另行循訴訟程序謀求解決，非本件非訟程序所得加以
    審究。從而，抗告人據以指摘原裁定不當，聲明廢棄，自有
    未洽，應予駁回。
四、據上論結，本件抗告為無理由，依非訟事件法第46條、第21
    條第2 項、第24條第1 項，民事訴訟法第495 條之1 第1 項
    、第449 條第1 項、第95條、第78條，裁定如主文。
中　　華　　民　　國　　111 　年　　3 　　月　　29　　日
                民事第四庭    法　官　莊佩頴

以上正本係照原本作成
如不服本裁定，僅得於收受本裁定正本送達後10日內，以適用法
規顯有錯誤為理由，向本院提出再抗告狀，（須附繕本一份及繳
納再抗告裁判費新台幣1,000 元）。
中　　華　　民　　國　　111 　年　　3 　　月　　29　　日
                              書記官　李瑞芝